th: ความสามารถในการกันน้ำของรถจักรยานยนต์บังคับวิทยุ: ไม่กันน้ำ; กันน้ำกระเซ็น; ทนน้ำ; กันน้ำ; อื่นๆ
it: Motocicletta telecomandata resistente all'acqua: Non resistente all'acqua; Resistente agli schizzi; Resistente all'acqua; Impermeabile; Altro
pt-BR: Controle remoto motocicleta água resistência: Não resistente à água; Resistente a respingos; Resistente à água; À prova d'água; Outro
zh-TW: 遙控機車防水性: 無抗水功能; 防潑水; 抗水; 防水; 其他
pt-PT: Resistência à água da mota de controlo remoto: Não resistente à água; Resistente a salpicos; Resistente à água; Impermeável; Outro
bg-BG: Водоустойчивост на радиоуправляем мотор: Не е водоустойчив; Устойчив на пръски; Водоустойчив; Водонепропусклив; Други
en: Remote control motorcycle water resistance: Not water resistant; Splash resistant; Water resistant; Waterproof; Other
ru: Водозащита радиоуправляемого мотоцикла: Без водозащиты; Защита от брызг; Водостойкий; Водонепроницаемый; Другое
cs: Voděodolnost motocyklu s dálkovým ovládáním: Není voděodolné; Odolné proti stříkající vodě; Voděodolné; Vodotěsné; Jiné
vi: Xe máy điều khiển từ xa chống nước: Không chống nước; Chống bắn nước; Chống nước; Chống thấm nước; Khác
lt-LT: Nuotoliniu būdu valdomo motociklo atsparumas vandeniui: Neatsparus vandeniui; Atsparus purslams; Atsparus vandeniui; Nepralaidus vandeniui; Kitas
sl-SI: Vodoodpornost daljinsko vodenega motorja: Ni vodoodporno; Odporno na pljuske; Vodoodporno; Nepremočljivo; Drugo
el: Αδιάβροχη τηλεκατευθυνόμενη μοτοσικλέτα: Μη ανθεκτικό στο νερό; Ανθεκτικό στα πιτσιλίσματα; Ανθεκτικό στο νερό; Αδιάβροχο; Άλλο
zh-CN: 遥控摩托车防水等级: 不防水; 防溅水; 防水; 完全防水; 其他
pl: Wodoodporność motocykla zdalnie sterowanego: Brak wodoodporności; Odporne na zachlapanie; Wodoodporne; Wodoszczelne; Inne
fr: Résistance à l’eau de la moto radiocommandée: Non résistant à l’eau; Résistant aux éclaboussures; Résistant à l’eau; Étanche; Autre
nl: RC-motorfiets waterbestendigheid: Niet waterbestendig; Spatwaterbestendig; Waterbestendig; Waterdicht; Overig
tr: Uzaktan kumandalı motosiklet, suya dayanıklı: Suya dayanıklı değil; Sıçramaya dayanıklı; Suya dayanıklı; Su geçirmez; Diğer
de: Wasserbeständigkeit ferngesteuerter Motorräder: Nicht wasserfest; Spritzwassergeschützt; Wasserabweisend; Wasserdicht; Sonstiges
fi: Kauko-ohjattavan moottoripyörän vedenkestävyys: Ei vedenkestävä; Roiskeenkestävä; Vedenkestävä; Vedenpitävä; Muu
sk-SK: Odolnosť motocykla na diaľkové ovládanie proti vode: Nie je odolné voči vode; Odolné voči striekajúcej vode; Odolné voči vode; Vodotesné; Iné
es: Resistencia al agua de la motocicleta a control remoto: No resistente al agua; Resistente a salpicaduras; Resistente al agua; Impermeable; Otro
hu: Távirányítós motorkerékpár vízállósága: Nem vízálló; Cseppálló; Vízlepergető; Vízálló; Egyéb
ko: 원격 조종 오토바이 방수 수준: 내수성 없음; 생활 방수; 내수성; 완전 방수; 기타
sv: Fjärrstyrd motorcykel – vattenbeständighet: Inte vattentålig; Stänktålig; Vattentålig; Vattentät; Annat
ja: 遠隔操作バイクの防水性: 耐水性なし; 防滴; 耐水性あり; 防水; その他
nb: Vannmotstand for fjernstyrt motorsykkel: Ikke vannbestandig; Sprutsikker; Vannbestandig; Vanntett; Annet
hr-HR: Vodootpornost motocikla s daljinskim upravljačem: Nije vodootporno; Otporno na prskanje; Vodootporno; Vodonepropusno; Ostalo
ro-RO: Rezistență la apă pentru motociclete cu telecomandă: Nerezistent la apă; Rezistent la stropi; Rezistent la apă; Impermeabil; Altele
da: Fjernbetjent motorcykels vandtæthed: Ikke vandafvisende; Stænkafvisende; Vandafvisende; Vandtæt; Andet